臺灣高等法院刑事判決
109年度上訴字第1400號
上  訴  人  
即  被  告  余政興


上列上訴人因違反毒品危害防制條例案件，不服臺灣桃園地方法
院一０八年度審訴字第二０七六號，中華民國一０九年三月十三日
第一審判決（起訴案號：臺灣桃園地方檢察署一０八年度毒偵字
第四三三五、四六九二號），提起上訴，本院判決如下：
    主  文
上訴駁回。                                             
    理  由
一、依刑事訴訟法第三百五十條、第三百六十一條、第三百六十
    七條規定，不服地方法院之第一審判決而上訴者，須提出上
    訴書狀，並應敘述具體理由，為上訴必備之程式，倘已提出
    上訴理由，但所提非屬具體理由者，則由第二審法院以上訴
    不合法律上之程式，判決駁回。而所謂具體理由，必係依據
    卷內既有訴訟資料或提出新事證，指摘或表明第一審判決有
    何採證認事、用法或量刑等足以影響判決本旨之不當或違法
    ，而構成應予撤銷之具體事由，始克當之（例如：依憑證據
    法則具體指出所採證據何以不具證據能力，或依憑卷證資料
    ，明確指出所為證據證明力之判斷如何違背經驗、論理法則
    ）；倘僅泛言原判決認定事實錯誤、違背法令、量刑失之過
    重或輕縱，而未依上揭意旨指出具體事由，即與第二審上訴
    制度旨在請求第二審法院撤銷、變更第一審不當或違法之判
    決，以實現個案救濟之立法目的不合（最高法院九十七年度
    台上字第八九二號判決參照）。亦即所謂具體上訴理由：(
    一)須指出原判決有不當或違法之處；(二)須依據卷內既有
    訴訟資料或提出新事實、新證據為具體指摘；(三)所指判決
    不當、違法情形須實際上存在；(四)所指判決不當、違法情
    形須足以構成撤銷原判決之理由。 
二、上訴人即被告余政興上訴意旨略以：上訴人係一時受損友慫
    恿而經不起誘惑再次吸食毒品，現經警察機關查獲後，就已
    自行戒除毒癮而且積極地工作，懇請鈞院給予上訴機會再減
    輕其刑，讓上訴人能早日重新面對未來的生活和人生云云。
三、經核，原判決以被告於警詢、偵訊及原審審理時均坦承犯行
　　，並有桃園地檢署施用毒品犯採尿報到編號表、尿液檢體監
    管紀錄表、臺灣尖端先進生技醫藥股份有限公司濫用藥物檢
    驗報告各二份在卷可按，認本案被告施用第一、二級毒品犯
    行事證均臻明確。並審酌被告前已因施用毒品案件經觀察、
    勒戒及刑之執行，本應澈底戒除毒癮，詎其仍未能自新、戒
    斷毒癮，竟仍施用足以導致人體機能發生依賴性、成癮性及
    抗藥性等障礙之第一、二級毒品，戕害自身健康，漠視法令
    禁制，本不宜寬縱，惟念其犯後坦承犯行，非無悔意，兼衡
    其犯罪之動機、目的、智識程度、生活狀況等一切情狀，分
    別判處有期徒刑四月、六月、六月，定其應執行有期徒刑一
    年二月，並諭知易科罰金之折算標準，乃原審認事用法要無
    違誤，量刑亦稱妥適。　　
四、況本案被告所犯施用第一級毒品罪為法定刑六月以上五年以
    下有期徒刑之罪，原審分別判處最低法定刑有期徒刑六月，
    已屬從輕量處並予自新機會。被告顯未依據卷內既有訴訟資
    料或提出新事證為具體指摘，復未指出原判決有何不當或違
    法之處，泛以其經友人慫恿而吸食毒品，現已戒毒且積極工
    作，請求減輕其刑云云，揆諸前揭規定說明，均難認屬具體
    上訴理由。乃本件上訴不合法律上程式，爰不經言詞辯論程
    序，逕予駁回。
五、據上論斷，應依刑事訴訟法第三百六十七條前段、第三百七
    十二條，判決如主文。　
中　　華　　民　　國　一０九　年　　四　　月　 廿四 　日
                  刑事第四庭審判長法　官  陳筱珮
　　　　　　　　　　　　　　　　　法　官  羅郁婷
                                  法　官  陳玉雲
以上正本證明與原本無異。
如不服本判決，應於收受送達後20日內向本院提出上訴書狀，其
未敘述上訴之理由者並得於提起上訴後20日內向本院補提理由書
（均須按他造當事人之人數附繕本）「切勿逕送上級法院」。
                                  書記官  蔡麗春
中　　華　　民　　國　一０九　年　　四　　月　 廿四 　日